# 待抵扣税金在资产负债表中如何列示

提问人：yahmm 时间：2011-01-24 12:19:41
年末取得增值税发票，但未申报抵扣，在资产负债表中如何列示，是做应交税金还是做其他应收款

回答人：chenyiwei
可以先暂挂其他流动资产，到通过认证之后再转入“应交税费——应交增值税（进项税额）”。

回答人：chenyiwei
回复 板凳 yemingzhu1980 的帖子如果是尚未取得发票时的暂估，是可以不暂估进项税额的。但是，在已取得发票，并以含税价格确认对供应商的应付帐款的情况下，应当确认相应的进项税额。